臺灣臺北地方法院刑事判決　　　　　　　96年度易字第2570號
公　訴　人　臺灣臺北地方法院檢察署檢察官
被　　　告　乙○○
上列被告因傷害案件，經檢察官提起公訴（96年度偵字第13079
號），本院判決如下：
    主  文
乙○○犯傷害罪，處有期徒刑月，如易科罰金，以新臺幣壹仟
元折算壹日。
    事  實
一、乙○○於民國96年5月7日凌晨0 時11分許，在臺北市○○區
    ○○街15號之4 住處一樓，因甲○○邀乙○○飲酒聊天，甲○○談論伊介紹女生給乙○○認識並交往，而該女生現為乙○○之女友，惟該女生現與好幾個男友交往中，因此，甲○○勸乙○○與上開女生分手，乙○○聽聞後心生不悅，並對
    甲○○說：你幹嘛介紹這種女生給我等語，甲○○回嘴稱：
    這不關我的事等語，致雙方發生口角爭執，乙○○一時氣憤
    竟基於傷害之犯意，以手持桌上玻璃酒瓶毆打甲○○頭部，
    致甲○○受有頭皮紅腫、左眼上方前額路撕裂傷1乘0.2 公
    分之傷害結果。
二、案經甲○○訴由臺灣臺北地方法院檢察署檢察官偵查起訴。
    理  由
一、證據能力部分：本件認定事實所引用之下列卷內卷證資料（
    包含人證與文書證據、物證等證據），並無證據證明係公務
    員違背法定程序所取得，且被告李清松於審判期日對本院提
    示之該卷證均陳明沒意見等語，又卷內之文書證據，亦無刑
    事訴訟法第159條之4之顯有不可信之情況與不得作為證據之
    情形。綜上，依刑事訴訟法第159條至159條之5 之規定，本
    件認定事實所引用之本件卷證所有證據（包含人證與文書證
    據、物證等證據），均有證據能力，合先敘明。
二、訊據被告乙○○固不否認上揭時地被害人甲○○邀伊飲酒聊
    天之事實，惟矢口否認有何傷害犯行，並辯稱：伊未傷害甲○○，當時伊和林明和要出去，但甲○○就拉我，雙方拉扯
    中，甲○○可能是自己撞到樓梯轉角之角落因而成傷云云。
三、經查：
(一)被害人甲○○邀被告乙○○飲酒聊天間，被害人談論伊介紹女
  生給被告認識並交往，而該女生現為被告女友，惟該女生現與
  好幾個男友交往中，因此，被害人勸被告與上開女生分手，被
  告聽聞後心生不悅，並對被害人說：你幹嘛介紹這種女生給我
  等語之事實，業經被告於96年6 月21日偵訊時供述：被害人甲○○他要找我喝酒，他當天已喝酒了，他說要搬家帶酒帶菜進
  來，我說要開刀不喝，他說我看不起他，他就開始說他介紹的
  那個女生有很多男友，叫我跟她分開，我當然很生氣，說他幹
  嘛介紹這種女生給我，我打給我女友，她說很忙就掛我電話等
  語綦詳明確（見同上署96年度他字第4818號卷，以下簡稱他卷
  ，第12至13頁），核與證人即被害人甲○○於本院96年11月23
  日審判時具結證述：那時候我們要搬家，當時之現場我跟乙○○在喝酒，我就跟乙○○喝酒後，我不知道怎麼樣，乙○○就
  拿酒瓶打我的頭部，我被打到後，他還站起來握著，我那時候
  還很傷心低頭，後來乙○○打電話給他大陸的女朋友等語情節
  大致相符（見本院卷第23頁反面至24頁），核與證人丙○○於
  本院96年11月23日審判時具結證述：我當時在門口跟阿斌講話
  ，甲○○在會議桌喝酒，乙○○和阿禾在會議桌走象棋，之後
  ，甲○○要找乙○○喝酒，但乙○○在走象棋，沒有跟他喝酒
  ，之後，我跟朋友講話沒有看到甲○○如何受傷，也沒有注意
  乙○○在做什麼，後來，我只有看到甲○○頭部流血受傷等語
  情節大致相符（見本院卷第21頁反面至23頁），與被告於本院
  96年11月23日審判時供述：甲○○找我喝酒，跟我拉拉扯扯等
  語，及被告於96年6 月21日偵訊時供述：伊女友是告訴人甲○○介紹的，伊與女友才剛在一起沒多久，我打電話給女友等語
  情節大致吻合（見他卷第12正反面），並有對於聯合醫院和平
  院區診斷證明書2 紙在卷可稽（見他卷第4至5頁）。是被告與
  被害人於上揭時地互有拉拉扯扯，爭執起因係源於被害人介紹
  的女生予被告認識交往而成為男女朋友，惟被害人對被告表示
  該女生有很多男友，叫被告與女友紅分開，致被告心生不滿、
  不悅，進而對被害人表示：伊女友既是此種女生，你幹嘛介紹
  這種女生給我之本件傷害前因、動機，洵堪認定。
(二)被告手持玻璃酒瓶毆打被害人甲○○頭部，致被害人受有頭皮
  紅腫、左眼上方前額路撕裂傷1乘0.2公分傷害結果之事實，業
  據證人甲○○（即被害人）於96年6 月21日偵訊時具結證述：
  被告他說伊有一位同事是他女友，要和他分開，伊說不關伊的
  事，被告就拿酒瓶打伊頭，就是伊現在貼膠帶的地方，很短的
  時間內，被告又打電話給伊女同事等語綦詳（見他卷第12頁）
  ，核與證人丙○○於96年7 月10日偵訊時具結證述：伊當時與
  廖加斌在講話，伊不知道甲○○如何受傷，但伊有看到甲○○
  頭部流血等語，及其於本院96年11月23日審判時具結證述：甲○○他當時頭部流血，並對伊說他跟被告吵架，之後，伊有叫
  甲○○太太（即辜春美）下來現場等語情節大致符合（見同上
  署96年度偵字第13079 號卷，以下簡稱偵卷，第4至5頁）（見
  本院卷第22頁），與證人辜春美（即被害人甲○○配偶）於96
  年6 月21日偵訊時具結證述：伊當時在半樓睡覺，那是有隔間
  的閣樓，伊聽到丙○○叫「阿美、阿美，阿豐受傷了」，之後
  ，伊聽到伊配偶甲○○叫聲，伊覺得不對勁，才下來到現場，
  伊看到伊配偶甲○○坐在椅子上頭低低的，桌上都是血，有酒
  瓶碎片是高梁酒，酒都空了，伊有問甲○○發生何事，甲○○
  說被告用酒對砸他，伊送甲○○去和平醫院急診室急診，醫生
  清理甲○○頭部上碎片後縫針等語情節大致吻合（見他卷第15
  頁），與證人丙○○於本院96年11月23日審判時具結證述：酒
  瓶後來是我太太收起來，隔天我就拿給清掃的歐巴桑清理等語
  情節大致相符（見本院卷第21頁反面），並有上開他卷第4至5
  頁、第20頁之聯合醫院和平院區診斷證明書2 紙、被告受傷頭
  部流血沾染時之血衣照片1 張在卷可佐。是本件被告因上開動
  機而心生不悅，進而手持玻璃酒瓶毆打被害人頭部，致被害人
  受有頭皮紅腫、左眼上方前額路撕裂傷1乘0.2公分之傷害結果
  ，應堪認定。
(三)證人林晁禾（原名林明和）、廖加斌、洪廣才、丙○○等四人
  均未目擊被人害人甲○○如何受傷頭部流血之全程經過事實，
  業據證人林晁禾於96年7 月10日偵訊時具結證述：伊不知道甲○○受傷，伊亦沒有看到甲○○受傷，伊先走了等語綦詳（見
  偵卷第5頁），核與被害人於96年7月10日偵訊時指述：林晁禾
  原先與被告在下棋，伊說要請被告喝酒，被告對林晁禾說「切
  一切來喝酒」（台語），是被告自己說要跟伊喝酒，林晁禾就
  先走了」等語情節相符（見偵卷第6頁）；證人廖加斌於96年6
  月21日偵訊時具結證述：伊沒有看到甲○○如何受傷等語（見
  偵卷第14頁），核與被告於96年6 月21日偵訊時供述：林晁禾
  （原名林明和）與伊在下棋，廖加斌、洪廣才、徐正雄、丙○○等四人當時在門外涼亭等語情節大致符合（見他卷第13頁）
  ，與證人洪廣才於96年7月10日偵訊時具結證述：伊沒有看到
  甲○○受傷等語、證人丙○○於上開偵訊時具結證述：伊不曉
  得甲○○如何受傷等語情節大致相符（見偵卷第6 頁）。綜上
  ，本件證人林晁禾、廖加斌、洪廣才、丙○○等四人當時均在
  上開地點之門外，且均未目擊門內發生何事肇致被人害人甲○○如何受傷頭部血之全程經過，自無法證明本案發生始末，且
  無從認定渠等四人證詞有利於被告之證明，併此敘明。
(四)綜上，本件被告所辯與事實不符，殊無可信，其手持桌上玻璃
  酒瓶毆打被害人頭部，致被害人受有頭皮紅腫、左眼上方前額
  撕裂傷1乘0.2公分傷害結果之事證已臻明確，被告上開傷害犯
  行，應堪認定。
四、核被告所為，係犯刑法第第277條第1項之傷害罪。爰審酌本
    件衝突起因，及被告犯後於偵審中均否認，且被告於96年8
    月16日偵訊時供述：伊與甲○○和解了，就變成伊打甲○○
    等語明確（見偵卷第28頁），足見被告犯後毫無悔意、態度
    惡劣，飾詞卸責及自事發日迄今仍未與被害人達成和解，再
    酌被害人因此所受傷害，被告國中肄業，經濟狀況小康等一
    切情狀，爰量處如主文所示之刑，並諭知易科罰金之折算標
    準，以示懲儆。
五、末查被告犯本案時間係在96年4 月24日之後，所犯不符合於
    中華民國96年罪犯減刑條例規定，併此敘明。
六、至於本案證人丙○○（男、民國○○年○ 月○○日生、身分證統
    一編號：Ｚ000000000號、住臺北市○○路○段106巷3號）於
    民國96年5月7日凌晨0時11分許，在臺北市○○區○○街15
    號之4 住處一樓，因乙○○手持桌上玻璃酒瓶毆打甲○○頭
    部，致甲○○受有頭皮紅腫、左眼上方前額路撕裂傷1 乘0.
    2 公分之傷害結果後，適見甲○○頭部流血，而有隱匿關係
    乙○○手持酒瓶毆打甲○○頭部之玻璃酒瓶碎片、剩餘碎酒
    瓶之被告乙○○傷害案件證據，而有涉犯刑法第165 條湮滅
    刑事證據罪嫌，爰依刑事訴訟法第241 條規定告發。理由如
    下：證人丙○○於本院96年11月23日審判時具結證述：伊有
    在現場，這房子是伊所有，樓下是里長辦公室，這是一、二
    樓的房子，一樓是伊辦公室，乙○○住二樓，而本件甲○○
    受傷頭部流血之現場有伊、阿禾、阿斌、甲○○、乙○○，
    當時有玻璃瓶的酒瓶，酒瓶後來是我太太收起來，翌日我就
    將酒瓶拿給清掃的歐巴桑清理等語綦詳（見本院卷第21頁反
    面至22頁反面），互核其於96年7 月10日偵訊時具結證述：
    「（那你說甲○○有喝酒，酒瓶如何處理呢？）我把他放在
    旁邊，是清掃的歐巴桑清掉的」、「甲○○、乙○○均係伊
    房客，伊以前是里長，樓下是辦公室兼活動中心，而甲○○
    受傷頭部流血時，伊有在現場」等語情節（見偵卷第4至5頁
    ）之上開玻璃瓶的酒瓶係證人丙○○配偶收起來或證人丙○○自己收起來之部分有前後證述不一致，互核比對與證人辜
    春美（即被害人甲○○配偶）於96年6 月21日偵訊時具結證
    述：伊當時在半樓睡覺，那是有隔間的閣樓，伊聽到丙○○
    叫「阿美、阿美，阿豐受傷了」，之後，伊聽到伊配偶甲○○叫聲，伊覺得不對勁，才下來到現場，伊看到伊配偶甲○○坐在椅子上頭低低的，桌上都是血，有酒瓶碎片是高梁酒
    ，酒都空了，伊有問甲○○發生何事，甲○○說被告用酒對
    砸他，伊送甲○○去和平醫院急診室急診，醫生清理甲○○
    頭部上碎片後縫針等語情節（見他卷第15頁）之有無酒瓶碎
    片部分亦有不一致，並有上開他卷第4至5頁、第20頁之聯合
    醫院和平院區診斷證明書2 紙、被告受傷頭部流血沾染時之
    血衣照片1 張在卷可佐。因此，本件證人丙○○於被害人甲○○頭部流血受傷時在現場，是證人丙○○應詳知被害人甲○○頭部流血之源由及其被如何工具傷及頭部，再者，上開
    辦公室桌上有無血跡豈有視若無睹、有無犯罪工具之玻璃酒
    瓶及其碎片存在係自己處理或太太處理豈有不知之理，更甚
    者，證人丙○○當時係里長公職身分豈有不知本件利害輕重
    之虞，竟擅自將上開刑案重要證據湮滅，且於偵審時就上開
    證詞前後供不一，致有湮滅證據犯嫌，爰依法告發，此部分
    宜由檢察官另案偵查，附此敘明。
據上論斷，應依刑事訴訟法第284條之1、第299條第1項前段，刑
法第277 條第1項、第41條第1項前段，刑法施行法第1條之1，判
決如主文。
本案經檢察官王育珍到庭執行職務。
中　　華　　民　　國　　96　　年　12 　　 月　　7 　　日
　　　　　　　　　刑事第十六庭法　官　施添寶
以上正本證明與原本無異。
如不服本判決，應於判決送達後10日內，向本院提出上訴狀。
                              書記官  陳弘文
中　　華　　民　　國　　96　　年　12 　　 月　　7 　　日
附錄本案論罪科刑法條全文
中華民國刑法第277 條
（普通傷害罪）
傷害人之身體或健康者，處 3 年以下有期徒刑、拘役或 1 千元
以下罰金。
犯前項之罪因而致人於死者，處無期徒刑或 7 年以上有期徒刑；
致重傷者，處3年以上10年以下有期徒刑。
